臺灣苗栗地方法院交通事件裁定　　　95年度交聲字第235號
　　原處分機關　交通部公路總局新竹監理所苗栗監理站
　　異　議　人
　　即受處分人　百揚交通有限公司
　　法定代理人　甲○○
上列受處分人因違反道路交通管理處罰條例案件，對於交通部公
路總局新竹區監理所苗栗監理站所為中華民國95年10月19日竹監
苗字第裁54—Z00000000 號裁決書之處分不服（原處分案號：內
政部警政署國道公路警察局第八警察隊公警局交字第Z00000000
號），聲明異議，本院裁定如下：
        主  文
異議駁回。
        理  由
一、按貨車裝載貨物不得超過核定之總重量，道路交通安全規則
    第79條第1 項第1 款定有明文。復按「汽車裝載貨物超過核
    定之總重量、總聯結重量者，處汽車所有人罰鍰，並記汽車
    違規紀錄一次，其應歸責於汽車駕駛人時，除依第3 項處汽
    車駕駛人罰鍰及依第63條第1 項第2 款記點外，汽車所有人
    仍應記該汽車違規紀錄1 次。有前2 項規定之情形者，汽車
    駕駛人仍應依第63條第1 項第2 款規定記違規點數2 點。有
    前2 項規定之情形者，應責令改正或當場禁止通行，並處新
    臺幣1 萬元罰鍰，超載10公噸以下者，以總超載部分，每1
    公噸加罰新臺幣1000元；超載逾10公噸至20公噸以下者，以
    總超載部分，每1 公噸加罰新臺幣2000元；超載逾20公噸至
    30公噸以下者，以總超載部分，每1 公噸加罰新臺幣3000元
    ；超載逾30公噸者，以總超載部分，每1 公噸加罰新臺幣50
    00元。未滿1 公噸以1 公噸計算」，道路交通管理處罰條例
    第29條之2 第1 項、第2 項亦有明文。
二、聲明異議意旨略以：異議人所有車號3K-278號營業曳引車係
    裝載整體物，有請領通行證。該車經過3 個磅秤都沒有事情
    ，卻於95年9 月25日15時11分在國道3 號古坑南磅273.6 公
    里處，經警舉發「總重39.23 公噸，核重35公噸，超載4.23
    公噸」。本件主要爭議係「超載」，依據交通部交路字第00
    025 號、內政部台90內警字第9080729 號令，違反違反道路
    交通管理事件統一裁罰標準表第29條之2 第1 項、第3 項「
    汽車裝載貨物超過核定之總重量、總聯結重量者」及第29條
    第1 項第2 款「汽車裝載物品有超重、超長、超寬、超高而
    未請領臨時通行證或未懸掛危險標示者」，該車裝載係整體
    物，超過核定是沒錯，但是有請領通行證，而且舉條文亦有
    錯誤，只能罰4,500 元，卻罰15,000元。
三、經查：
（一）緣異議人所屬車牌號碼3K-278號營業曳引車，經司機羅時
      文駕駛於民國95年9 月25日153 時11分許，行經國道3 號
      古坑南磅273.6 公里處，為內政部警政署國道公路警察局
      第八警察隊舉發，核重35公噸、總重39.23 公噸，超重
      4.231 公噸等情，有舉發違反道路交通管理事件通知單1
      紙在卷可稽，復為異議人所不否認，堪認為真實。
（二）至於異議人辯稱上開曳引車裝載整體物，並請領有通行證
      云云，經查，異議人事後補證之通行證，有效日期分別為
      93年2 月21日至同年8 月20日、95年11月21日至96年5 月
      21日止，有異議人提出之通行證2 紙為證，然異議人所有
      汽車之違規日期為95年9 月25日，均非上開請領通行證核
      准之有效期限，足證上開通行證難以證明異議人人於違規
      當時，有請領臨時通行證之合法行為，異議人辯稱其無違
      規，實屬狡辯之詞。
（三）按道路交通管理處罰條例第29條第1 項第1 款、第2 款規
      定汽車裝載時，有下列情形之一者，處汽車所有人新臺幣
      三千元以上九千元以下罰鍰，並責令改正或禁止通行：一
      、裝載貨物超過規定之長度、寬度、高度。二、裝載整體
      物品有超重、超長、超寬、超高，而未請領臨時通行證，
      或未懸掛危險標識。同條例第29-2條規定「汽車裝載貨物
      超過核定之總重量、總聯結重量者，處汽車所有人罰鍰，
      並記汽車違規紀錄一次，其應歸責於汽車駕駛人時，除依
      第三項規定處汽車駕駛人罰鍰及依第六十三條第一項第二
      款規定記點外，並記該汽車違規紀錄一次。」異議人於上
      開時間地點因裝載整體物，超載4.23公噸，復未請領通行
      證，同時違反上開規定，對於漏裁罰部分，移送書記載會
      另為舉發，異議人認為違反上開條例第29條第1 項第2 款
      之規定，即可免予同條例第29條之1 之規定，顯係誤解法
      律所致。因此原處分機關以異議人所有前開營業貨運曳引
      車超重4.23公噸，依道路交通管理處罰條例第29條之2 第
      3 項規定處異議人罰鍰新臺幣15,000元，並記汽車違規紀
      錄1 次，於法並無不合，異議人請求撤銷原處分，核無理
      由，應予駁回。
四、據上論斷，應依道路交通案件處理辦法第19條，裁定如主文
    。
中　　華　　民　　國　　96　　年　　1 　　月　　3 　　日
                    交通法庭    法  官  張珈禎
以上正本證明與原本無異。
如不服本裁定，應於裁定送達後5 日內向本院提出抗告狀。
                                書記官  黃雅琦
中　　華　　民　　國　　96　　年　　1 　　月　　3 　　日
